【裁判字號】    94,訴,4092
【裁判日期】    950217
【裁判案由】    毒品危害防制條例
【裁判全文】
臺灣高雄地方法院刑事判決              94年度訴字第4092號
公  訴  人  臺灣高雄地方法院檢察署檢察官
被      告  甲○○
                    號
上列被告因違反毒品危害防制條例案件，經檢察官提起公訴（94
年度毒偵字第9141號），嗣因被告就被訴事實為有罪之陳述，經
本院合議庭裁定由受命法官獨任適用簡式審判程序審理，本院判
決如下：
    主  文
甲○○施用第一級毒品，累犯，處有期徒刑捌月，扣案之注射針
筒壹支沒收銷燬之。
    事  實
一、甲○○前於民國92年間，因竊盜案件，經本院以93年度簡字
    第343 號判處有期徒刑4 月，復於93年間，因竊盜案件，經
    本院以93年度易字第866 號判處有期徒刑6 月，嗣經定應執
    行有期徒刑9 月確定，甫於94年9 月15日縮刑期滿，翌日執
    畢出監，猶不知悔改；其曾於93年間，因違反毒品危害防制
    條例案件，經本院以93年度毒聲字第702 號裁定送勒戒處所
    觀察、勒戒後，認無繼續施用毒品之傾向，而於93年9 月22
    日出所。詎其於前開觀察、勒戒執行完畢釋放後5 年內仍未
    戒除毒癮，復基於施用第一級毒品海洛因之犯意，於94年10
    月14日下午6 時5 分許採尿時回溯26小時內之某時（不含為
    警逮捕之公權力拘束期間），在高雄縣鳳山市○○路北門里
    公園內，以將第一級毒品海洛因摻水注入針筒內注射之方式
    ，施用第一級毒品海洛因，嗣於同日下午5 時許（檢察官起
    訴書誤載為9 時40分許），在高雄縣鳳山市○○路與民興路
    口，因形跡可疑為警盤查，當場扣得使用過之注射針筒1 支
    ，並經甲○○同意採尿後送驗，始知上情。
二、案經高雄縣政府警察局鳳山分局報請臺灣高雄地方法院檢察
    署檢察官偵查起訴。
    理  由
一、按本案被告甲○○所犯係死刑、無期徒刑、最輕本刑為3 年
    以上有期徒刑以外之罪，其於準備程序就前揭被訴事實為有
    罪之陳述，經受命法官告知簡式審判程序之旨，並聽取其與
    公訴人之意見後，本院認無不得或不宜改依簡式審判程序進
    行之情事，依刑事訴訟法第273 條之1 第項、第284 條之1
    規定，裁定本案由受命法官獨任進行簡式審判程序，合先敘
    明。
二、上揭犯罪事實，業據被告迭於警詢、偵訊及本院審理時供認
    不諱，並有扣案之注射針筒1 支在卷足考，且其經警採集尿
    液送檢驗結果，呈嗎啡陽性反應，此有臺灣檢驗科技股份有
    限公司94年11月1 日報告編號KH2005A0000000濫用藥物尿液
    檢驗報告1 紙在卷可稽。再者，為警查獲之注射針筒1 支，
    經本院送高雄醫學大學附設中和紀念醫院驗結果，含有第一
    級毒品海洛因陽性反應，亦有高雄醫學大學附設中和紀念醫
    院94年12月20日報告編號0000-000檢驗報告1 紙附卷可參，
    綜上足徵被告任意性之自白與事實相符，本案事證已臻明確
    ，被告犯行堪以認定，應予依法論科。
三、查被告曾於93年間，因違反毒品危害防制條例案件，經本院
    以93年度毒聲字第702 號裁定送勒戒處所觀察、勒戒後，認
    無繼續施用毒品之傾向，而於93年9 月22日出所，此有臺灣
    高等法院被告前案紀錄表1 份在卷可查，其於前案觀察、勒
    戒執行完畢釋放後5 年內，再犯本案毒品危害防制條例第10
    條第1 項之罪，犯罪事證明確，其所為顯與該條例第23條第
    2 項之規定相符，應予依法論科。
四、按海洛因屬毒品危害防制條例第2 條第2 項第1 款所定之第
    一級毒品，不得非法持有、施用，是核被告所為，係犯毒品
    危害防制條例第10條第1 項之施用第一級毒品罪。被告持有
    第一級毒品海洛因進而施用，其持有海洛因之低度行為，應
    為施用之高度行為所吸收，不另論罪。又被告前於92年間，
    因竊盜案件，經本院以93年度簡字第343 號判處有期徒刑4
    月，復於93年間，因竊盜案件，經本院以93年度易字第866
    號判處有期徒刑6 月，嗣經定應執行有期徒刑9 月確定，甫
    於94年9 月15日縮刑期滿，翌日執畢出監， 此有臺灣高等
    法院被告前案紀錄表1 份在卷可參，其於有期徒刑執行完畢
    後5 年內，再犯本案有期徒刑以上之罪，為累犯，應依刑法
    第47條規定加重其刑，爰審酌被告施用毒品足以戕害身心健
    康，滋生其他犯罪，惡化社會治安，其經觀察、勒戒後，仍
    再度施用毒品，顯見其戒毒之意志不堅，自制力不佳，應有
    入監矯治之必要，惟念及被告施用毒品，戕害己身，本質上
    屬於病患性行為，且其犯後坦承犯行，並獲公訴人求處有期
    徒刑8 月，應屬允當等一切情狀，量處如主文所示之刑，以
    示懲儆。又查獲之注射針筒1 支，經本院送驗結果，含有第
    一級毒品海洛因，業如前述，且客觀上難以析離，應依毒品
    危害防制條例第18條第1 項前段規定，予以宣告沒收銷燬之
    。
據上論斷，應依刑事訴訟法第273 條之1 第1 項、第284 條之1
、第299 條第1 項前段，毒品危害防制條例第10條第1 項、第18
條第1 項前段，刑法第11條、第47條，判決如主文。
本案經檢察官乙○○到庭執行職務。
中    華    民    國    95    年    2     月    17    日
                  刑事第九庭    法  官  謝梨敏
以上正本證明與原本無異。
如不服本判決，應於判決送達後10日內，向本院提出上訴狀。
                                書記官  林志衡
中    華    民    國    95    年    2     月    17    日
附錄本判決論罪之法條：
毒品危害防制條例第10條
施用第1級毒品者，處6月以上5年以下有期徒刑。
施用第2級毒品者，處3年以下有期徒刑。


司法院資訊處製作；財團法人民間司法改革基金會備份。
